臺灣新北地方法院刑事判決
111年度金訴字第1496號
公  訴  人  臺灣新北地方檢察署檢察官
被      告  宋玥彤


上列被告因違反洗錢防制法等案件，經檢察官提起公訴（111年
度偵緝字第3635、3636、3637號）暨移送併辦（111年度偵字第3
6196號、111年度偵緝字第3643號），被告於本院準備程序中就
被訴事實為有罪之陳述，經告知簡式審判程序之旨，並聽取當事
人之意見後，經本院合議庭裁定由受命法官獨任進行簡式審判程
序，判決如下：
    主  文
宋玥彤幫助犯洗錢防制法第十四條第一項之洗錢罪，處有期徒刑
參月，併科罰金新臺幣壹萬元，罰金如易服勞役，以新臺幣壹仟
元折算壹日。
　　事  實
一、宋玥彤明知將金融機構帳戶資料交給他人使用，常被利用為
    與財產有關之犯罪工具，而得預見他人利用其所提供之金融
    機構帳戶實行詐欺或其他財產犯罪，並可預見提領他人匯入
    其所提供金融帳戶內之來路不明款項後，再轉交與第三人之
    舉，極可能係他人收取詐欺所得款項，以掩飾詐欺所得去向
    、所在，竟仍不違本意，基於幫助詐欺取財、洗錢之不確定
    犯意，於民國110年9月4日12時29分前某時，將其所申辦之
    中國信託商業銀行帳號000-000000000000號帳戶（下稱本案
    帳戶）之網路銀行帳號、密碼，交予友人即不詳詐欺集團成
    員「吳欣鴻」使用。嗣該不詳詐欺集團成員遂基於意圖為自
    己不法所有之詐欺取財及掩飾或隱匿詐欺取財所得來源及去
    向之洗錢犯意，於附表所示時間，以附表所示方式詐欺如附
    表所示之人，使附表所示之人陷於錯誤，匯款如附表所示之
    金額至本案帳戶後，旋遭提領，而以此方式掩飾或隱匿犯罪
    所得來源及去向。
二、案經林婕淇、溫雅智、楊硯曲訴由新北市政府警察局蘆洲分
    局報告臺灣新北地方檢察署檢察官偵查起訴暨邱伊妏訴由高
    雄市政府警察局旗山分局、吳亞璇訴由臺北市政府警察局萬
    華分局報告臺灣新北地方檢察署檢察官移送併辦。
    理  由
一、按除被告所犯為死刑、無期徒刑、最輕本刑為3年以上有期
    徒刑之罪或高等法院管轄第一審案件者外，於第一次審判期
    日前之準備程序進行中，被告先就被訴事實為有罪之陳述時
    ，審判長得告知被告簡式審判程序之旨，並聽取當事人、代
    理人、辯護人及輔佐人之意見後，裁定進行簡式審判程序，
    刑事訴訟法第273條之1第1項定有明文。查本件被告宋玥彤
    所犯係死刑、無期徒刑、最輕本刑為3年以上有期徒刑以外
    之罪，其於本院準備程序就被訴事實為有罪之陳述（見本院
    卷第100頁），經法官告知簡式審判程序之旨，並聽取公訴
    人、被告之意見後，本院合議庭認宜進行簡式審判程序，爰
    依上揭規定裁定由受命法官獨任進行簡式審判程序。又本案
    證據之調查，依刑事訴訟法第273條之2規定，自不受同法第
    159條第1項、第161條之2、第161條之3、第163條之1及第16
    4條至第170條規定之限制，依法均具證據能力，合先敘明。
二、上揭事實業據被告於本院準備程序及審理時均認罪（見本院
    卷第100、109頁），並有被告中國信託銀行帳號0000000000
    000號帳戶之客戶資料及交易明細、自動化交易LOG資料各1
    份（見偵2397卷第17至33頁），及附表「證據資料」欄所示
    證據在卷可憑，足認被告前揭任意性自白與事實相符，堪足
    採信。是本案事證明確，被告犯行洵堪認定，應依法論科。
三、論罪科刑：
  ㈠按提供金融帳戶之行為人主觀上認識該帳戶可能作為對方收
    受、提領特定犯罪所得使用，對方提領後會產生遮斷金流以
    逃避國家追訴、處罰之效果，仍基於幫助之犯意，提供該帳
    戶之提款卡及密碼，以利洗錢之實行，應論以一般洗錢罪之
    幫助犯（最高法院108年度台上大字第3101號裁定意旨可供
    參照）。查本案被告主觀上可預見其所提供本案帳戶之網路
    銀行帳號、密碼可能作為對方收受、取得特定犯罪所得使用
    ，並因此遮斷金流而逃避追緝，仍交付帳戶供使用容任結果
    之發生，具不確定之幫助詐欺取財及洗錢之故意。
  ㈡是核被告所為，係犯刑法第30條第1項前段、第339條第1項之
    幫助詐欺取財罪，及刑法第30條第1項前段、洗錢防制法第1
    4條第1項之幫助一般洗錢罪。被告以一行為提供本案帳戶予
    詐欺集團成員，使詐欺集團成員向數告訴人為詐欺行為，侵
    害各告訴人之法益，而觸犯數罪名，成立同種想像競合犯，
    而就其所犯幫助詐欺取財、幫助一般洗錢罪，為想像競合犯
    ，應依刑法第55條規定從一重之幫助一般洗錢罪處斷。又被
    告就本案幫助他人犯罪，為幫助犯，爰依刑法第30條第2項
    規定，按正犯之刑減輕之；被告復於本院準備程序及審理時
    就幫助洗錢犯行自白不諱，應依洗錢防制法第16條第2項規
    定，減輕其刑，並依刑法第70條規定，遞減其刑。
  ㈢附表編號4、5所示告訴人遭詐騙之犯罪事實，與被告如附表
    編號1至3所示犯行，均係被告提供本案帳戶以幫助詐欺集團
    為詐取財物及洗錢犯行，具有想像競合犯之裁判上一罪關係
    ，自為起訴效力所及，本院自應併為審究。
  ㈣爰審酌被告可預見任意提供個人專屬性極高之金融帳戶資料
    予他人，將間接助長詐騙集團詐騙他人財產犯罪，造成告訴
    人受有金錢損失，竟漠視該危害發生之可能性，率然提供本
    案帳戶之提款卡及密碼予他人，危害交易秩序與社會治安，
    所為實有不該，應予非難；另考量被告犯後坦承犯行，然迄
    今未有與附表所示之告訴人達成調解以賠償其損害之犯後態
    度及犯罪所生損害；再考量被告於本院審理時自承最高學歷
    為高中畢業之智識程度，目前從事服務生，每月收入約新臺
    幣（下同）30,000元，未婚，無子女，需扶養祖母之家庭狀
    況及經濟情形等一切情狀，量處如主文所示之刑，及就併科
    罰金部分，諭知易服勞役之折算標準，以資懲儆。
四、末查，依卷內事證尚無證據證明被告確有從該不詳詐欺集團
    成員處實際獲取犯罪所得或自被害人遭詐得之財物中分得任
    何財產上利益，是就此部分自無從宣告沒收，附此敘明。
據上論斷，應依刑事訴訟法第273 條之1 第1項、第299條第1項
前段，判決如主文。
本案經檢察官葉育宏提起公訴、檢察官鄭淑壬、黃彥琿移送併辦
，檢察官王江濱到庭執行職務。
中　　華　　民　　國　　111 　年　　10　　月　　31　　日
                  刑事第七庭  法  官  白承育 
上列正本證明與原本無異。
如不服本判決，應於判決送達後20日內敘明上訴理由，向本院提
出上訴狀 (應附繕本) ，上訴於臺灣高等法院。其未敘述上訴理
由者，應於上訴期間屆滿後20日內向本院補提理由書「切勿逕送
上級法院」。
                              書記官  馬韻凱
中　　華　　民　　國　　111 　年　　11　　月　　4 　　日
附錄本案論罪科刑法條全文：
中華民國刑法第339條
意圖為自己或第三人不法之所有，以詐術使人將本人或第三人之
物交付者，處5年以下有期徒刑、拘役或科或併科50萬元以下罰
金。以前項方法得財產上不法之利益或使第三人得之者，亦同。
前二項之未遂犯罰之。
洗錢防制法第2條
本法所稱洗錢，指下列行為：
一、意圖掩飾或隱匿特定犯罪所得來源，或使他人逃避刑事追訴
    ，而移轉或變更特定犯罪所得。
二、掩飾或隱匿特定犯罪所得之本質、來源、去向、所在、所有
    權、處分權或其他權益者。
三、收受、持有或使用他人之特定犯罪所得。
洗錢防制法第14條
有第二條各款所列洗錢行為者，處7年以下有期徒刑，併科新臺
幣5百萬元以下罰金。
前項之未遂犯罰之。
前二項情形，不得科以超過其特定犯罪所定最重本刑之刑。
附表（金額均為新臺幣）：
 編號 犯罪事實      證據資料  備註  告訴人 詐騙方式及時間 匯款時間 匯款金額 匯入帳戶   1 林婕淇 詐欺集團不詳成員於110年9月中旬以通訊軟體Line暱稱「張君」向林婕淇佯稱可投資「NEX」虛擬貨幣網站獲利，致林婕淇陷於錯誤，瑞依指示匯款如右列所示。 110年9月6日15時16分許（起訴書誤載為15時25分許）。 30,000元。 被告之中國信託商業銀行帳號000000000000號帳戶。 林婕淇警詢時之證述（見偵7982卷第9至11頁、第13至17頁）。 111年度偵緝字第3635、3636、3637號起訴書 2 溫雅智 詐欺集團不詳成員於110年8月19日以社群軟體Instagram暱稱「林俊楠」結識溫雅智，後以通訊軟體Line向其佯稱可投資「嘉盛國際貨幣交易平台」獲利，致溫雅智陷於錯誤，遂依指示匯款如右列所示。 ⑴110年9月4日12時29分許。 ⑵110年9月4日12時31分許。 ⑴50,000元。 ⑵7,399元。 同上。 ⑴溫雅智警詢時之證述（見偵2397卷第9至13頁）。 ⑵網路銀行轉帳交易明細、ATM匯款交易明細各1份（見偵2397卷第43至45頁）。  3 楊硯曲 詐欺集團不詳成員於110年7月底以交友軟體暱稱「郭艾倫」結識楊硯曲，後以通訊軟體Line向其佯稱可投資「國際外匯.INT」平台獲利，致楊硯曲陷於錯誤，遂依指示匯款如右列所示。 ⑴110年9月5日15時25分許。 ⑵110年9月6日15時2分許。 ⑴3,000元。 ⑵20,000元。 同上。 ⑴楊硯曲警詢時之證述（見偵2396卷第9至11頁）。 ⑵網路銀行轉帳交易明細、ATM匯款交易明細各1份（見偵2396卷第31至35頁）。 ⑶詐騙平台頁面擷圖、與「郭艾倫」之Line對話紀錄擷圖各1份（見偵2396卷第37至63頁）。  4 邱伊妏 詐欺集團不詳成員於110年8月17日20時12分許以社群軟體臉書暱稱「Tang Hso Ran」結識邱伊妏，後以通訊軟體Line暱稱「Rambo」向其佯稱可投資貨幣獲利，致邱伊妏陷於錯誤，遂依指示匯款如右列所示。 110年9月6日15時8分許。 35,000元。 同上。 ⑴邱伊妏警詢時之證述（見偵26296卷第43至反面頁）。 ⑵邱伊妏與「Tang Hao Ran」之messenger對話紀錄擷圖、與「Rambo」之Line對話紀錄擷圖各1份（見偵26296卷第50至51頁） 。 ⑶網路銀行匯款交易明細各1份（見偵26296卷第52至53頁） 。 111年度偵緝字第3643號併辦 5 吳亞璇 詐欺集團不詳成員於110年8月24日某時許以交友軟體「sweetring」暱稱「高良元」結識吳亞璇，後以通訊軟體Line向其佯稱可投資「IFS」貨幣平台獲利，致吳亞璇陷於錯誤，遂依指示匯款如右列所示。 110年9月4日16時31分許。 35,000元。 同上。 ⑴吳亞璇警詢時之證述（見偵36196卷第21至25頁）。 ⑵吳亞璇中國信託銀行帳號000000000000號帳戶之交易明細各1份（見偵36196卷第107至110頁）。 ⑶與「高良元」之Line對話紀錄擷圖、詐騙平台之操作頁面擷圖、與平台客服之對話紀錄擷圖各1份（見偵36196卷第111至114頁）。 111年度偵字第36196號併辦